臺灣基隆地方法院民事裁定　
111年度跟護字第1號
聲  請  人  基隆市警察局第四分局

法定代理人  陳啓明  
代  理  人  謝滄海  
被  害  人  BA000-K111291（下稱A女，真實姓名年籍詳卷）
法定代理人  BA000-K111291A（下稱B女，真實姓名年籍詳卷）
相  對  人  卓䜢艮  

上列聲請人聲請對相對人核發保護令事件，本院裁定如下：
    主  文
一、禁止相對人為跟蹤騷擾防制法第三條第一項各款行為之一：
  ㈠相對人不得監視、觀察、跟蹤或知悉被害人行蹤。
  ㈡相對人不得以盯梢、守候、尾隨或其他類似方式接近被害人
    之住居所、學校（地址、校名詳卷）。
  ㈢相對人不得對被害人為警告、威脅、嘲弄、辱罵、歧視、仇
    恨、貶抑或其他相類之言語或動作。
  ㈣相對人不得以電話、網際網路、臉書對被害人進行干擾。
  ㈤相對人不得對被害人要求約會、聯絡或為其他追求行為。
  ㈥相對人不得向被害人告知或出示有害其名譽之訊息或物品。
二、相對人應遠離下列場所至少25公尺：被害人之住居所、學校
    （地址、校名詳卷）。
三、本保護令之有效期間為二年。
    理  由
壹、程序部分：
    按行政機關、司法機關所製作必須公示之文書，不得揭露被
    害人之姓名、出生年月日、住居所及其他足資識別被害人身
    分之資訊。跟蹤騷擾防制法（下稱跟騷法）第10條第7項定
    有明文。為保護本案之被害人，被害人之姓名以代號為之，
    並避免揭露足資識別其身分之資料，合先敘明。
貳、實體部分：
一、聲請意旨略以：相對人甲○○對於被害人BA000-K111291（下
    稱A女，真實姓名年籍詳卷）自民國110年11月起有多次盯梢
    守候、騷擾、不當追求等行為，並揚言不要聯絡就不要被相
    對人遇到，甚提及曾將男生、女生押到中正公園以貼片電擊
    女生胸部或男生下體等情事，令A女感到害怕而答應與相對
    人交往。嗣倘A女未順從相對人意思或提及分手，相對人即
    以電話辱罵A女，或揚言要去A女學校或家裡騷擾，並於網路
    上散播不利A女之言論。自111年6月起，相對人曾至A女學校
    門口盯梢守候，或利用A女同學至A女住家監視及觀察A女行
    蹤，又因A女於同月12日向相對人提出分手並不再理會相對
    人，相對人遂持續以即時通訊軟體Message或利用A女同學騷
    擾A女等情。為此，爰依跟騷法第3條第1項之規定，聲請核
    發跟騷法第12條第1項第1款之保護令等語。
二、相對人經本院依跟騷法第9條規定，將聲請書繕本送達於相
    對人，並限期請相對人陳述意見，惟相對人並未依限具狀表
    示意見。本院復定調查期日請相對人到場就特定事項詳為陳
    述，惟相對人仍未到場。
三、按檢察官或警察機關得依職權向法院聲請保護令，跟騷法第
    5條第2項定有明文，檢察官或警察機關依跟騷法第5條第2項
    為保護令之聲請，應考量個案具體危險情境，且不受書面告
    誡先行之限制，跟騷法施行細則第15條亦有明文。又有關保
    護令之送達、期日、期間及證據，準用民事訴訟法之規定，
    跟騷法第14條第2項亦有明文。聲請人主張之上開事實，業
    據提出基隆市警察局第四分局大武崙派出所受（處）理案件
    證明單、跟蹤騷擾通報表、兒童少年保護通報表、被害人11
    1年6月17日調查筆錄、相對人111年6月19日詢問筆錄、基隆
    市警察局第四分局書面告誡書、警察機關跟蹤騷擾防制法案
    件安全提醒單、即時通訊軟體LINE對話紀錄等件為證，且相
    對人經本院合法通知未到庭，復未以書狀提出任何證據資料
    ，依民事訴訟法第280條第3項前段準用同條第1項規定，當
    事人對於他造主張之事實，已於相當時期受合法通知，而於
    期日不到場，亦未提出準備書狀爭執者，視同自認，堪認聲
    請人之主張為真實。
四、復按「法院於審理終結後，認有跟蹤騷擾行為之事實且有必
    要者，應依聲請或依職權核發包括下列一款或數款之保護令
    ：一、禁止相對人為第三條第一項各款行為之一，並得命相
    對人遠離特定場所一定距離。」「保護令有效期間最長為二
    年，自核發時起生效。」跟騷法第12條第1項第1款、第13條
    第1項亦有明文。本院審酌A女年僅15歲，相對人前多次以盯
    梢守候、騷擾、不當追求等行為，令A女感到害怕而答應與
    之交往。嗣因A女長期受到恐嚇而提出分手並躲避相對人，
    相對人則持續性以電話方式辱罵A女，或以盯梢守候、警告
    、騷擾等行為逼迫A女出面，甚揚言於網路上散播不利A女之
    言論等具體危險情境，致A女恐懼不安、心生畏怖，顯有核
    發保護令之必要。本院復斟酌本件跟蹤騷擾行為發生之原因
    、相對人所為跟蹤騷擾行為之型態、情節之輕重、A女受侵
    擾之程度及其他一切情形，認核發如主文第1項、第2項所示
    之保護令為適當，並定保護令之有效期間為2年。
五、爰裁定如主文。
中　　華　　民　　國　　111 　年　　9 　　月 　 15 　 日
                  民事庭法　  官      徐世禎　
以上正本係照原本作成。　　　　　　　　　
如對本裁定抗告，須於裁定送達後10日內向本院提出抗告狀。
中　　華　　民　　國　　111 　年　　9 　　月　  15　　日
                        書 記 官　    林煜庭